臺灣高等法院臺南分院刑事裁定
111年度聲更一字第212號
聲  請  人  臺灣高等檢察署臺南檢察分署檢察官
受  刑  人  陳玟稘
上列聲請人因受刑人數罪併罰有二裁判以上，聲請定其應執行之
刑（聲請案號：110年度執聲字第553號），經最高法院發回，本
院裁定如下：
    主  文
陳玟稘犯如附表編號1至5所示各罪所處之刑，應執行有期徒刑玖
年；犯如附表編號6至9所示各罪所處之刑，應執行有期徒刑參年
拾月。
    理  由
一、聲請意旨略以：受刑人陳玟稘因販賣第一級毒品等數罪，先
    後經法院判決確定（如附表所載，其中附表編號1至5、編號
    6至9分別符合數罪併罰），應依刑法第53條、第51條第5款
    之規定，定其應執行刑，爰依刑事訴訟法第477條第1項聲請
    裁定等語。
二、按裁判確定前犯數罪者，併合處罰之；數罪併罰，有2裁判
    以上者，依刑法第51條規定，定其應執行之刑；又依刑法第
    53條應依刑法第51條第5款至第7款之規定，定其應執行刑者
    ，由該案犯罪事實最後判決之法院之檢察官聲請該法院裁定
    之，刑法第50條第1項前段、第53條，刑事訴訟法第477條第
    1項分別定有明文。再按法律上屬於自由裁量之事項，有其
    外部性界限及內部性界限，並非概無拘束。依據法律之具體
    規定，法院應在其範圍內選擇為適當之裁判者，為外部性界
    限；而法院為裁判時，應考量法律之目的及法律秩序之理念
    所在者，為內部性界限；法院為裁判時，二者均不得有所逾
    越。在數罪併罰，有二裁判以上，定其應執行之刑之案件，
    法院所為刑之酌定，固屬自由裁量之事項，然仍應受上揭外
    部性界限及內部性界限之拘束（最高法院108年度台非字第1
    55號判決意旨參照）。是在數罪併罰，有二裁判以上，定其
    應執行刑之案件，法院所為刑之酌定，固屬自由裁量之事項
    ，然仍應受前揭外部性界限及內部性界限之拘束。本件如附
    表編號1至2所示2罪曾定應執行有期徒刑1年確定（臺灣臺南
    地方法院108年度聲字第1998號裁定）、附表編號7至8所示2
    罪曾定應執行有期徒刑1年確定（臺灣臺南地方法院108年度
    訴字第1418號判決）、附表編號5、9所示之罪曾定應執行有
    期徒刑9年6月（未確定）。準此，本院就附表所示之罪，於
    定應執行刑時，即須以其為內部性界限，而受其拘束。
三、經查：
　㈠受刑人因犯施用第一、二級毒品、販賣第一級毒品、過失傷
    害及轉讓禁藥等罪，經法院先後判處如附表所示之刑（除附
    表編號2、3「宣告刑」欄均應補充「如易科罰金，以新臺幣
    壹仟元折算壹日」外，餘詳如附表所示），均經分別確定在
    案，有附表所示各該刑事判決及臺灣高等法院被告前案紀錄
    表在卷可稽。聲請人以本院為犯罪事實最後判決之法院，聲
    請就附表編號1至5、編號6至9，分別定其應執行之刑，本院
    審核結果，認於法並無不合。
　㈡受刑人所犯上開如附表編號1、4至8所示各罪，為不得易科罰
    金之罪，如附表編號2至3所示之罪，為得易科罰金之罪，如
    附表編號9所示之罪，為得易服社會勞動之罪，有刑法第50
    條第1項但書第1款、第3款之得易科罰金之罪與不得易科罰
    金之罪，及得易服社會勞動之罪與不得易科罰金之罪，不得
    併合處罰之情事，惟經受刑人依刑法第50條第2項規定請求
    檢察官向本院聲請合併定應執行刑，此有受刑人所提數罪併
    罰聲請狀在卷可稽。
　㈢受刑人前犯如附表編號1、2所示2罪，經定應執行有期徒刑1
    年確定（下稱甲案）；編號3部分經判處有期徒刑4月確定（
    下稱乙案）；編號4、6部分經判處有期徒刑8月、11月確定
    （下稱丙、丁案）；編號5(2罪）、9(22罪）部分曾經臺灣
    臺南地方法院分別判刑，並定應執行有期徒刑9年6月（下稱
    戊案），受刑人提起上訴後，本院駁回編號5部分之上訴，
    維持編號5所示2次有期徒刑7年10月之刑，編號9部分則撤銷
    改判如編號9所示之22次有期徒刑6月（較第一審量處有期徒
    刑7月為輕），惟未定應執行刑；編號7、8部分經定應執行
    有期徒刑1年確定（下稱己案）。故本件合併之外部性界限
    ，應不得逾越甲、乙、丙、丁、戊、己案總和之刑即有期徒
    刑13年5月（計算式：1年+4月+8月+11月+9年6月+1年），且
    應參酌編號9所示22罪部分，第二審判決宣告之刑均較第一
    審判決為輕，以符比例原則。
  ㈣另參酌受刑人對本件聲請定應執行刑表示無意見，及兼衡罪
    責相當、特別預防之刑罰目的，審酌受刑人所犯如附表所示
    各罪反應出之人格、犯罪傾向，並衡酌整體犯罪過程各罪彼
    此間之關聯性（個別犯行之時間、空間、各行為所侵害法益
    之專屬性或同一性、數罪對法益侵害之加重效應等），及定
    應執行刑之限制加重原則等情狀綜合判斷，爰就受刑人所犯
    如附表編號1至5、編號6至9所示各罪所處之刑，應合併分別
    定其應執行刑如主文所示。
　㈤至附表編號8所示之罪所處之刑，固亦與附表編號1至5所示各
    罪所處之刑，亦合於刑法第50條裁判確定前犯數罪併合處罰
    之規定，惟附表編號8所示之罪所處之刑，已與如附表編號7
    所示之罪所處之刑，定應執行有期徒刑1年確定(已如前述)
    ，如再與受刑人所犯如附表編號1至5所示各罪所處之刑重複
    定應執行刑，則屬違反一事不再理原則(最高法院刑事大法
    庭110年度台抗大字第489號裁定參照)，併予敘明。
四、依刑事訴訟法第477條第1項，刑法50條第1項但書第1款、第
    3款、第2項、第51條第5款，裁定如主文。
中　　華　　民　　國　　111 　年　　3 　　月　　23　　日
                  刑事第五庭    審判長法  官  蔡廷宜  
                                      法  官  蔡川富
                                      法  官  翁世容
以上正本證明與原本無異。
如不服本裁定，應於收受本裁定後五日內向本院提出抗告狀。
　　　　　　　　　　　　　　　　　　　書記官  顏惠華  
中　　華　　民　　國　　111 　年　　3 　　月　　23　　日